【裁判字號】    99,交聲,1001
【裁判日期】    991029
【裁判案由】    違反道路交通管理處罰條例聲明異議
【裁判全文】
臺灣士林地方法院交通事件裁定        99年度交聲字第1001號
原處分機關  臺北市交通事件裁決所
異  議  人
即受處分人  莊壽
上列異議人即受處分人因違反道路交通管理處罰條例案件，對於
臺北市交通事件裁決所民國99年8 月12日北市裁罰字第裁22-AEY
733793號裁決聲明異議（原舉發案號：臺北市政府警察局舉發違
反道路交通管理事件通知單北市警交字第AEY733793 號），本院
裁定如下：
    主  文
異議駁回。
    理  由
一、按汽車駕駛人拒絕接受酒精濃度超過規定標準測試之檢定者
    ，處新臺幣（下同）6 萬元罰鍰，並當場移置保管該汽車及
    吊銷該駕駛執照，道路交通管理處罰條例第35條第4 項前段
    定有明文；又汽車駕駛人，曾依道路交通管理處罰條例第35
    條第4 項前段規定吊銷駕駛執照者，3 年內不得考領駕駛執
    照，若汽車駕駛人係無駕駛執照駕車者，亦適用之，同條例
    第67條第2 項、第5 項亦有明定。
二、原處分意旨略以：異議人即受處分人莊壽於民國99年7 月15
    日凌晨1 時15分許，騎乘車牌號碼GQX-183 號重型機車，行
    經臺北市○○區○○街86號前（力行橋頭），經警當場攔車
    稽查，依法製單舉發「酒後駕車拒絕接受酒精濃度測試」之
    違規行為，爰依道路交通管理處罰條例第35條第4 項及第67
    條第2 項、第5 項（原處分漏載第67條第2 項、第5 項）規
    定，處罰鍰6 萬元及吊銷駕駛執照，並3 年內不得考領駕駛
    執照。
三、異議意旨略以：伊於99年7 月15日凌晨約12點半左右騎機車
    欲返家，途經臺北縣汐止市○○路遇警臨檢，發現係臺北市
    南港派出所員警，伊詢問南港派出所員警怎麼會在臺北縣執
    行臨檢，該員警不願理會伊之問題且態度不好，伊認為如果
    要酒測，應請橫科派出所員警來測，伊即配合，伊從未拒絕
    酒測，據此聲明異議云云。
四、經查：
  (一)異議人即受處分人莊壽於99年7 月15日凌晨1 時15分許，騎
    乘車牌號碼GQX-183 號重型機車，行經臺北市○○區○○街
    86號（力行橋頭）之事實，業據異議人自承在卷，並有臺北
    市政府警察局北市警交字第AEY733793 號舉發違反道路交通
    管理事件通知單影本2 紙（被通知人收執聯、移送受理機關
    聯）附卷可稽，此部分事實洵堪認定。按違反道路交通管理
    事件統一裁罰基準及處理細則第11條第1 項第1 款規定：「
    行為人有本條例（指道路交通管理處罰條例）之情形，經當
    場舉發者，應填記駕駛人或行為人姓名、性別、出生年月日
    、地址、身分證統一編號及車主姓名、地址、車牌號碼、車
    輛種類。被查獲之駕駛人或行為人為受處分人時，應於填記
    通知單後將通知聯交付該駕駛人或行為人簽名或蓋章收受之
    ；拒絕簽章者，仍應將通知聯交付該駕駛人或行為人收受，
    並記明其事由及交付之時間；拒絕收受者，應告知其應到案
    時間及處所，並記明事由與告知事項，視為已收受。」。查
    本件異議人經舉發本件違規事實之臺北市政府警察局南港分
    局南港派出所員警游孝承當場攔停舉發後，拒絕簽收舉發通
    知單等情，業經證人游孝承於本院調查時證述明確（參本院
    99年9 月20日訊問筆錄），並有前述舉發通知單影本2 紙在
    卷足憑，查證人游孝承於異議人拒絕簽收舉發通知單後，即
    於舉發通知單之收受通知聯者簽章欄上載明「拒簽收（因不
    服違規事實）」，又於舉發通知單之同欄明載「已告知應到
    案時間及處所」等情，依前揭違反道路交通管理事件統一裁
    罰基準及處理細則第11條第1 項第1 款後段規定，應視為異
    議人已收受，而無庸再另行寄發舉發通知單，合先敘明。
  (二)詰之證人游孝承到庭結證稱：伊是擔服99年7 月14日下午11
    時至7 月15日凌晨2 時署辦擴檢勤務，地點在南港、汐止交
    界處力行橋上，警車停在汐止那一端橋頭，整個力行橋都屬
    於執勤範圍，當時凌晨1 點多看到有1 輛機車沒有開大燈且
    行車不穩，由研究院路1 段101 巷往汐止橫科方向行駛，伊
    即將其攔下，發現異議人身上散發酒味，因為力行橋很窄約
    6 米寬，沒有路燈，視線昏暗，考量安全問題，故請異議人
    把機車牽到力行橋橫科端之橋邊空地執行酒測等語綦詳（同
    上日筆錄），查證人游孝承與異議人素昧平生，並無嫌隙，
    係依法執行勤務之公務員，當無設詞誣陷致己身負偽證重罪
    之必要，且證人所證本件查獲經過事實，具體明確，佐以證
    人證述已執行取締交通勤務2 年多，堪認證人應無誤判違規
    事實之虞，其證詞應可採信，本院既查無證據足資證明員警
    有捏造事實違法取締之情事，則執勤警員本其維護交通秩序
    、安全職責所為之舉發，自應受到合法、正確之推定，其證
    言並無瑕疵而堪採信。
  (三)異議人雖以上開情詞置辯，並對證人前揭證述質以：伊那天
    是已經過橋到了橫科派出所前，才被攔下來，南港端的空地
    更大，可以在那邊執勤云云。惟查，當時舉發單位係執行擴
    大臨檢勤務，於力行橋臺北端往臺北市○○○○路檢，因該
    地點係屬臺北市縣交界，執勤員警見異議人由南港往汐止方
    向行駛，即通知橋上之執勤員警於力行橋上將其攔下，惟顧
    及異議人與用路人之安全，遂要求異議人將重型機車牽至力
    行橋汐止端，故致異議人誤認該警網於臺北縣汐止轄區執行
    勤務，以上有卷附之臺北市政府警察局南港分局99年8 月14
    日北市警南分交字第09931085000 號函說明四之內容可資佐
    參，亦與證人游孝承所證述其執法範圍與攔檢地點各節相符
    ；又警察單位雖各有執行勤務之管轄區域，然於彼此轄區交
    界之處，難免可能有執法疏漏之虞，是以各轄區之警察單位
    實施臨檢勤務時，亦常擴大實施範圍，以達確實執法之效，
    本件舉發單位擴大臨檢勤務及於整個力行橋，雖可能與臺北
    縣汐止市橫科派出所之管轄區域略有重疊，然亦屬合理之執
    法行為，於法亦無不合；況且本件異議人到庭亦自承其有由
    臺北市南港方向行經力行橋騎往臺北縣汐止市之舉，是異議
    人之違規行為當屬於舉發單位執法之範圍，舉發單位之攔檢
    行為應無違誤，異議人所辯顯不足採。
五、從而原處分機關審酌異議人之違規事實情節，依道路交通管
    理處罰條例第35條第4 項及第67條第2 項、第5 項（原處分
    漏載第67條第2 項、第5 項）規定，對異議人違規行為裁處
    6 萬元之罰鍰，並吊銷駕駛執照，3 年內不得考領駕駛執照
    ，核無不當。本件異議為無理由，應予駁回。
據上論斷，應依道路交通案件處理辦法第19條，裁定如主文。
中    華    民    國    99    年    10    月    29    日
                  交通法庭法  官  黃潔茹
以上正本證明與原本無異。
如不服本裁定應於送達後5 日內向本院提出抗告狀。
                          書記官  夏珍珍
中    華    民    國    99    年    10    月    29    日

司法院資訊處製作；財團法人民間司法改革基金會備份。
